【裁判字號】    89,易,637
【裁判日期】    891027
【裁判案由】    竊盜
【裁判全文】
臺灣雲林地方法院刑事判決                          八十九年度易字第六三七號
    公 訴 人  臺灣雲林地方法院檢察署檢察官
    被    告  乙○○
右列被告因竊盜案件，經檢察官提起公訴（八十九年度偵字第三一七一號），本院判
決如左：
    主  文
乙○○竊盜，處有期徒刑貳月。
    事  實
一、乙○○前因恐嚇案件，經台灣高雄地方法院以八十二年度訴字第二八五一號判處
    有期徒刑十月，於民國（下同）八十三年八月四日執行完畢後，又因竊盜案件，
    經台灣桃園地方法院以八十五年易字第五一三號判處罰金五千元，易服勞役執行
    完畢後（未構成累犯），竟不知悛悔，復意圖為自己不法之所有，於八十九年七
    月十八日上午十一時二十九分許，進入雲林縣斗六市○○里○○路四十一號「統
    一超商」內，趁該店店員甲○○疏未注意之際，徒手竊取高梁酒一瓶，並將之放
    入隨身帶之手提紙袋內，得手後即至櫃台購買香煙，結帳後迅速離去。嗣甲○
    ○因發現貨物減少，調取店內監視攝影機之錄影帶後始發覺並向警方報案，而於
    乙○○於八十九年七月二十九日下午六時許至上開「統一商店」購物時為警查獲
    。
二、案經被害人甲○○訴由雲林縣警察局斗六分局報請臺灣雲林地方法院檢察署檢察
    官偵查起訴。
    理  由
一、訊據被告乙○○矢口否認有上開竊盜犯行，辯稱：我至上開「統一超商」只是購
    買二包香煙而已，並未偷竊高梁酒，錄影帶中偷酒之人不是我云云。然查：右揭
    犯罪事實，業據被害人甲○○於警訊及本院審理中所指述被竊之情節相吻合，且
    扣案之上開超商監視攝影機之錄影帶，經檢察官及本院先後勘驗後，錄影帶所顯
    示之偷酒之人五官雖不甚清晰，然其頭髮微禿、體型肥胖、走路緩慢之外型，均
    與被告相同，有照片二幀、本院及台灣雲林地方法院檢察署勘驗筆錄二份附卷可
    憑，足認該店錄影機所拍攝之人即為被告。再參以被告於警訊中供稱：因事隔十
    日，我不敢確定有無至該店購物云云，嗣於本院又改稱：我曾至該店購買香煙二
    包，但未偷竊高梁酒云云，其供詞前後不一，益徵被告所辯，純屬子虛。綜上所
    述，被告上開所辯，顯係卸責之詞，不足採信。本件事證明確，被告犯行堪以認
    定。
二、核被告所為，係犯刑法第三百二十條第一項之罪。爰審酌被告前科累累、竊取之
    高梁酒價值新台幣六百元、犯後仍飾詞圖卸、毫無悔意等一切情狀，量處如主文
    所示之刑。
三、據上論斷，應依刑事訴訟法第二百九十九條第一項前段，刑法第三百二十條第一
    項、罰金罰鍰提高標準條例第一條前段，判決如主文。
本案經檢察官林伯宇到庭執行職務。
中      華      民      國八十九      年    十    月    二十七    日
                                              臺灣雲林地方法院刑事第二庭
                                                  法  官  趙  思  芸
右正本證明與原本無異。
如不服本判決，應於判決送達後十日內向本院提出上訴狀( 應附繕本 )。
                                                  書記官  王  淑  美
中      華      民      國      八十九      年    十    月    二十七    日
刑法第三百二十條第一項
意圖為自己或第三人不法之所有，而竊取他人之動產者，為竊盜罪，處五年以下有期
徒刑、拘役或五百元以下罰金。


司法院資訊處製作；財團法人民間司法改革基金會備份。
